# （求助陈版）公司前期在建功工程无法通过验收贷方结转营业外支出还是管理费用？

提问人：suhonghui 时间：2014-04-21 17:15:49
甲公司找乙设计单位要求提供厂区设计服务，乙按照合同要求提供设计成果，甲公司也支付工程款，但甲公司当地政府对该厂区设计不予认可，甲公司另找当地政府认可机构设计。公司对在期末该设计事项在建工程借方余额如何处理？ 1 、在建工程结转至管理费用-咨询费？ 2 、视作营业外支出，放哪个二级明细？如若，如何披露？

回答人：chenyiwei
建议结转至营业外支出处理。正常情况下的设计费是可以资本化计入在建工程成本的。本案例中因特殊原因导致所接受的设计服务的成本不符合资本化条件，导致另外聘请设计机构而发生额外的支出，相应地前次未形成资产的设计费支出应当作为资产损失转入营业外支出。

提问人：suhonghui 时间：2014-05-17 14:40:45
追问陈版：以前年度已支付设计费，但未收到发票。本年度将该金额按营业外支出处理，该金额是否可以税前扣除？

回答人：chenyiwei
要看当地税务机关的把握了。如果没有发票，在很多情况下可能被认为没有税前扣除的充分证据。